臺灣嘉義地方法院刑事判決　　　　　　　　　　　　　八十九年度訴字第七三二號
　　公　訴　人　臺灣嘉義地方法院檢察署檢察官
　　被　　　告　乙○○
　　指定辯護人　本院公設辯護人　丙○○
右列被告因違反毒品危害防制條例案件，經檢察官提起公訴（八十九年度偵字第七０
七四號），本院判決如左：
    主  文
乙○○無罪。
    理  由
一、公訴意旨略以：被告乙○○意圖牟利，於民國八十九年十一月三十日晚間，以0
    000000000號行動電話與甲○○聯絡，談妥於同日晚間十一時四十分，
    在嘉義市○○○路三一一號統一超商，販賣新台幣三千元安非他命予甲○○，乙
    ○○於翌日凌晨零時廿分許，攜帶安非他命抵達上開地點，尚未完成交易，為埋
    伏警員當場查獲，並自乙○○身上皮夾內起出安非他命一小包。因認被告涉有毒
    品危害防制條例第四條第五項、第二項之販賣第二級毒品未遂罪嫌云云。
二、按犯罪事實應依證據認定之，無證據不能推定其犯罪事實，不能證明被告犯罪者
    ，應諭知無罪之判決，刑事訴訟法第一百五十四條、第三百零一條分別定有明文
    。又按認定不利於被告之事實，須依積極證據，苟積極證據不足為不利於被告事
    實之認定時，即應為有利於被告之認定，更不必有何有利之證據，故被告否認犯
    罪事實所持之辯解，縱屬不能成立，仍非有積極證足以證明其犯罪行為，不能遽
    為有罪之認定，最高法院三十年上字第八一六號判例、三十年上字第一八三一號
    判例著有明文；再按認定犯罪事實所憑之證據，雖不以直接證據為限，間接證據
    亦包括在內，然無論直接或間接證，其為訴訟上之證明，須於通常一般之人均不
    至於有所懷疑，而得確信其為真實之程度者，始得據為有罪之認定，倘其證明尚
    未達到此一程度，而有合理之懷疑存在時，即無從為有罪之認定，最高法院七十
    六年台上字第四九八六號亦著有判例。
三、公訴人認被告涉有毒品危害防制條例第四條第五項、第二項之販賣第二級毒品罪
    嫌，無非以證人甲○○於警訊、偵查中之指述，及被告自承甲○○確有打電話要
    求幫忙購買安非他命，並約定上揭時地碰面等情，復有安非他命扣案可稽，為其
    論據。訊據被告堅決否認右揭犯行，辯稱：扣案之安非他命係伊放在皮夾內，供
  己吸食所用，當天係甲○○打話幫他調安非他命，伊為怕吵到家人，始約在超商
    見面等語。經查：
（一）證人賴安良於警訊稱：「我帶同警方於八十九年十一月三十日二十三時十分在
      垂陽路公用電話打電話予乙○○，請乙○○代為介紹買賣毒品，並向乙○○請
      求購買仟元新台幣之安非他命，相約於嘉義市○○○路三一一號前交易」、
      「（問：你是否看見乙○○吸食及販賣安非他命？）我不曾看見，只知道乙○
      ○有介紹買賣安非他命」（見警卷第四頁、第五頁）；於偵查中稱：「我打電
      話給他，他約我在民生南路，我在電話中向他說幫我調三千元的安非他命，他
      說好，叫我在統一超商前等他．．．」、「（問：你為何知道乙○○有安非他
      命？）我知道他以前有在吸，我打電話給他，他就答應了」、「（問：你為要
      帶警察抓他）昨天在路上遇到警察，查我的身分證，知道我以前有吸食毒品的
      前科，才問我，我跟警察說，我可以試試看找看看有無何人在賣的．．．」（
      見偵查卷第九頁、第十頁）。則甲○○於警訊中稱「請被告代為介紹買賣毒品
      」，在偵查中卻改稱「請被告幫忙調安非他命」，其前後所言已有不一，尚不
      能認其所謂「幫忙調貨」即為「販賣」。
（二）又證人賴安良於本院調查時到庭證稱：「（問：你有無要向被告買毒品）沒有
      ，我從來沒有向他買過，且他從來沒有賣過，我們國中就是同學，我們時常在
      一起。、「（問：你為何要配合警方抓被告？）當初本來是要抓他的上游。」
      、「（問：你的毒品是向何人買？）以前買的人我都有供出來的，一個是廖銘
      豐，一個是羅正義，跟他們分別買五、六次。」、「（問：你有無因本件查獲
      而去觀察、勒戒？）沒有，但有驗尿，在第一分局驗的。」、「（問：你有無
      與被告一起吸過？）以前有，很久了，約兩、三年了，在路邊一起吸過，是一
      起買的，那時有時很多天才吸一次。」、「（問：你有無請被告調過安非他命
      ？）沒有，只有這一次。」、「（問：你是不是說你要買三千元？）我說我有
      三千元，看他有沒有辦法幫我調到安非他命，他說他要問問看，他沒有一口答
      應，第一通電話九點多打的，他叫我等，第二通說叫我晚上九點四十分再打給
      他，第三通我說我用走的去嘉義舊農專那邊，就是被查獲的地方，這三通打電
      話時我都與警察在一起，都是用公用電話打的。」、「（問：何以在檢察官及
      警局都說十一點四十？）應該是十一點四十，剛剛說九點四十分說錯了，我打
      第一通電話應該是十一點多。」、「（問：你知道被告有無賣毒品給何人？）
      沒有，他只有吸食而已。」、「（問：查獲當天你是否已把三千元給被告？）
      沒有。」、「（問：你們是否在電話裡說要被告幫你調三千元安非他命？）我
      是請他問問看是否可以買得到。」、「（問：第三通電話有無答應你？）他從
      頭到尾都沒有答應。」、「（問：被告在被查獲的現場有無說什麼？）沒有。
      」等語甚詳（見本院九十年三月九日訊問筆錄）。則依甲○○上開證詞觀之，
      甲○○並無向被告購買毒品之意甚明。況甲○○亦證稱被告並未答應販賣安非
      他命給伊，而被告所辯係因甲○○在晚間十一時四十分許打電話到住處，因怕
      吵到家人，始在外面見面等語，亦無違常情，尚難僅以被告應甲○○在電話中
      之要求而外出與甲○○見面，遽認被告有販賣安非他命之合意。
（三）再扣案之白粉經送法務部調查局檢驗結果，係甲基安非他命，淨重０．０一公
      克，包裝重０．八一公克，有法務部調查局九十年二月六日（九十）陸（一）
      字第九０００三一九四號檢驗通知書可按，則扣案之安非他命份量稀微，與市
      價三千元之安非他命顯不相當。且被告於八十九年十一月三十日晚間經採尿檢
      驗結果，呈甲基安非他命陽性反應，則有嘉義縣中埔分局八十九年十二月二十
      一日（八九）嘉中警三字第三二二三號函附嘉義縣衛生局煙毒尿檢驗單、扣押
      物品清單各一紙足稽，被告所辯係該安非他命係供自己施用等語，當非無據，
      自不得僅以在被告皮夾內查獲微量之安非他命，即認定係其供販賣之用。至被
      告於警訊中否認扣案之安非他命為其所有，於偵查中另稱係向甲○○之表哥購
      買等語，雖前後不一，然此並非足資證明被告犯罪之積極證據，要不得以此為
      不利於被告之認定。
四、綜上所述，證人賴安良證述及扣案之安非他命，並不足證明被告有販賣安非他命
    之行為，此外查無其他積極證據足資證明被告有販賣安非他命之犯行，自應為被
    告無罪之諭知。至被告持有前開第二級毒品犯行部分，因被告供稱係供其施用之
    用，且被告經採尿送驗結果，亦呈甲基安非他命陽性反應，被告此部分之行為，
    應由檢察官另行偵辦，併此敘明。
據上論斷，應依刑事訴訟法第三百零一條第一項前段，判決如主文。
本案經檢察官陳昭廷到庭執行職務。
中    華  民    國      九十一      年      三      月      十五      日
                                  臺灣嘉義地方法院刑事第二庭
                                      法  官   羅  秀  緞
右正本證明與原本無異。
如不服本判決，應於判決送達後十日內，向本院提出上訴狀。
中    華    民    國      九十一      年      三      月      十五      日
                                      書記官   呂  權  芳
